臺灣高等法院刑事附帶民事訴訟判決　　　　　　　　九十年度重附民上字第八一號
　　上　訴　人　正傳有限公司　　　設臺北市○○街一０五號一樓
　　法定代理人　丁○○　　　　.
　　被　上訴人　閣林圖書有限公司　設臺北市○○○路○段三三號九樓之七
　　被上訴人兼
　　右法定代理人 己○○　　　.
　　被　上訴人　庚○○　　　　.
　　　　　　　　戊○○　　　　.
　　　　　　　　英商斐頓新聞有限公司（乙○○○○○○ PRESS LIMITED）
　　右　一　人
　　法定代理人　安德魯　布萊斯.
　　被 上 訴人　李察　士拉格.
右上訴人因被上訴人等違反著作權法案件，不服臺灣臺北地方法院中華民國九十年六
月二十九日第一審刑事附帶民事訴訟判決（八十八年度重附民字第一七三號）提起上
訴，本院判決如左：
    主  文
上訴駁回。
    事  實
甲、上訴人方面：
壹、上訴人提起上訴，聲明求為判決將第一審之判決廢棄，先位聲明：
一、被上訴人應連帶給付上訴人新台幣（下同）三千三百十六萬三千三百八十七元，
    及自起訴狀繕本送達翌日起，至清償日止按年息百分之五計算之利息。
二、被上訴人應連帶負擔費用在經濟日報或工商時報第一版刊登長二十五公分及寬十
    九公分之道歉啟事（上訴人於刑事附帶民事起訴狀雖記載道歉啟事如附件，並敘
    明庭呈，惟未補提）。
三、被上訴人應連帶負擔費用將本案刑事事實審最終判決之主文及事實暨民事事實審
    最終判決之主文及理由刊登在經濟日報或工商時報第一版下半頁。
四、上訴人願供擔保，請准假執行。
    備位聲明：
一、被上訴人應連帶給付上訴人四千三百九十六萬三千三百八十七元，及自起訴狀繕
    本送達翌日起，至清償日止按年息百分之五計算之利息。
二、被上訴人乙○○○○○○ PRESS  LIMITED應給付上訴人九十五萬七千八百六十一元，及
    自八十三年十月十四日起，至清償日止按年息百分之五計算之利息。
三、被上訴人應連帶負擔費用在經濟日報或工商時報第一版刊登長二十五公分及寬十
    九公分之道歉啟事（上訴人於刑事附帶民事起訴狀雖記載道歉啟事如附件，並敘
    明庭呈，惟未補提）。
四、被上訴人應連帶負擔費用將本案刑事事實審最終判決之主文及事實暨民事事實審
    最終判決之主文及理由刊登於經濟日報或工商時報第一版下半頁。
五、上訴人願供擔保，請准假執行。
貳、事實陳述：援引在原審所主張之事實及刑事訴訟之證據。
乙、被上訴人未提出書狀，亦未作何聲明及陳述。
    理  由
一、按刑事訴訟諭知無罪之判決者，應以判決駁回附帶民事訴訟原告之訴，刑事訴訟
    法第五百零三條第一項定有明文。被上訴人被訴違反著作權法一案，經臺灣臺北
    地方法院諭知無罪（九十年度自字第一０七五號），自訴人不服，提起上訴，亦
    經本院判決上訴駁回確定在案（九十年度上易字第四一二一號）。依照上開規定
    ，原審判決駁回上訴人在第一審之訴，於法並無不合。本件上訴人之上訴為無理
    由，應予駁回。
二、據上論斷，應依刑事訴訟法第四百九十條前段、第三百六十八條，判決如主文。
中      華      民      國    九十一    年     十二     月    三十一    日
                       臺灣高等法院刑事第三庭
                           審判長法  官  張  連  財
       法  官  張  傳  栗
                                 法  官  李  英  勇
右正本證明與原本無異。
被上訴人己○○、庚○○、戊○○、丙○○○○○○ SCHLAGMAN 部分，非對於刑事訴訟有上
訴時不得上訴，其餘不得上訴。
                                 書記官  陳  玲  憶
中      華      民      國     九十二   年     一       月    三        日
